---
title: "09. Advanced Diagnostics, Formula Catalog, and Reporting: Step-by-Step Record"
output:
  html_document:
    toc: true
    toc_depth: 3
    number_sections: true
vignette: >
  %\VignetteIndexEntry{09. Advanced Diagnostics and Reporting}
  %\VignetteEngine{knitr::rmarkdown}
  %\VignetteEncoding{UTF-8}
---

```{r setup, include=FALSE}
knitr::opts_chunk$set(
  collapse = TRUE,
  comment = "#>",
  fig.width = 8,
  fig.height = 5,
  warning = FALSE,
  message = FALSE
)
```

# 这篇 vignette 的定位

这篇把高级公式、外部预计算接口、地学过程公式和 Word 报告重建集中写清楚。
它对应脚本：

```text
scripts/rebuild_case01_complete_report.R
```

但它不复制脚本，而是逐步说明：哪些结果能由 HmscEcoEvo 直接计算，哪些必须由外部
comparative method、BioGeoBEARS、plate reconstruction 或 simulation workflow 预先提供。

**总原则。**

- HmscEcoEvo 可以汇总和可视化 HMSC 后验、历史可达性、地学过程 proxy 和深时投影情景。
- HmscEcoEvo 不替代 Hmsc、BioGeoBEARS、bayou、SURFACE、OU/BM/EB comparative packages
  或 plate-reconstruction 软件。
- `time_ma` 的数值越大越古老。
- `origin_ma` 之前 species probability 必须为 0。
- mock、proxy、heuristic、non-causal 必须在论文和报告里明确标记。

```{r load-package}
find_pkg_root <- function(start = getwd()) {
  current <- normalizePath(start, winslash = "/", mustWork = FALSE)
  for (ii in seq_len(8)) {
    if (file.exists(file.path(current, "DESCRIPTION")) &&
        dir.exists(file.path(current, "R"))) {
      return(current)
    }
    parent <- dirname(current)
    if (identical(parent, current)) break
    current <- parent
  }
  normalizePath(start, winslash = "/", mustWork = FALSE)
}

pkg_root <- find_pkg_root()

project_path <- function(...) {
  candidates <- c(file.path(pkg_root, ...), file.path(...), file.path("..", ...))
  exists <- file.exists(candidates) | dir.exists(candidates)
  if (any(exists)) {
    return(normalizePath(candidates[which(exists)[1]], winslash = "/", mustWork = FALSE))
  }
  normalizePath(candidates[1], winslash = "/", mustWork = FALSE)
}

if (requireNamespace("pkgload", quietly = TRUE) && file.exists(file.path(pkg_root, "DESCRIPTION"))) {
  pkgload::load_all(pkg_root, quiet = TRUE)
} else {
  r_files <- list.files(file.path(pkg_root, "R"), pattern = "\\.R$", full.names = TRUE)
  if (length(r_files) > 0L) {
    for (ff in sort(r_files)) sys.source(ff, envir = .GlobalEnv)
  } else if (requireNamespace("HmscEcoEvo", quietly = TRUE)) {
    library(HmscEcoEvo)
  } else {
    stop("Cannot load HmscEcoEvo: install the package or render from the package root.", call. = FALSE)
  }
}

case01_output_root <- project_path("outputs", "case01_full_final_paper_audit_20260812_run2")
case01_tables_dir <- file.path(case01_output_root, "tables")
case01_figures_dir <- file.path(case01_output_root, "figures")
case01_rds_dir <- file.path(case01_output_root, "rds")
case01_reports_dir <- file.path(case01_output_root, "reports")

knitr::kable(
  data.frame(
    case01_output_root = case01_output_root,
    exists = dir.exists(case01_output_root),
    rebuild_script = project_path("scripts", "rebuild_case01_complete_report.R")
  ),
  caption = "Advanced/reporting vignette runtime context"
)
```

# 高级步骤总表

```{r formula-step-table}
formula_steps <- data.frame(
  step_id = sprintf("%02d", 1:24),
  topic = c(
    "证据等级分类",
    "Beta posterior summary",
    "Gamma/Rho/Omega posterior summary",
    "posterior support",
    "niche magnitude, direction and cosine similarity",
    "niche optimum and breadth",
    "Beta PCA",
    "global phylogenetic signal",
    "local phylogenetic signal and CCI",
    "branch shift and number of shifts",
    "rate shift, BM/OU/EB, DTT and MDI",
    "adaptive regime, convergence and peak reuse",
    "trait mediation and residual rho",
    "Gamma evolution and turnover",
    "population-level eco-evolution",
    "M1-M5 projection formulas",
    "structural/functional/climatic connectivity",
    "source pressure and rescue effect",
    "colonisation and extinction probability",
    "dynamic occupancy",
    "speciation opportunity",
    "prediction reliability",
    "validation diagnostics",
    "Word report rebuild and reporting language"
  ),
  formula = c(
    "estimate/proxy/heuristic/mock/external are separate evidence classes",
    "posterior mean, median, lwr, upr over draws for Beta[j,k]",
    "same posterior summary for Gamma[a,k], Rho, Omega[j,j']",
    "support = Pr(parameter > 0)",
    "|beta_j| = sqrt(sum_k w_k beta_jk^2); direction = beta_j / |beta_j|; cosine = d_i dot d_j",
    "eta = b0 + b1 x + b2 x^2; optimum = -b1/(2 b2); breadth = sqrt(-1/(2 b2)) for concave b2 < 0",
    "PCA on species x beta-axis matrix after intercept filtering",
    "HMSC rho from HMSC; Pagel lambda/K/Cmean/Moran I from external phylogenetic methods or precomputed tables",
    "local Moran/LIPA, node-level signal, CCI are local/descriptive unless supplied by formal tests",
    "count P_shift >= threshold when branch_shifts contains P_shift; otherwise descriptive beta contrast outlier",
    "rate shift, BM/OU/EB, DTT, MDI require external comparative model outputs",
    "adaptive regimes, convergence, peak reuse require precomputed bayou/SURFACE or equivalent outputs",
    "R2 decomposition; TMNS/HMNS/THMNS/HPNS are descriptive mediation indices",
    "Gamma clade/regime tables, sign flip, variance and turnover are trait-function diagnostics",
    "population beta, LA/PL, GxE, reaction norms and feedback paths require population/time-series inputs",
    "M1=S*L; M2=S*E*L; M3=S*E*A*L; M4=S*E*A*D_static*L; M5=S*E*A*D_dynamic*L",
    "C_struct = route * exp(-alpha distance) * exp(-barrier_weight barrier); functional/climatic add trait and climate permeability",
    "source/rescue = weighted incoming occupied sources; rescue excludes self-loop by default",
    "gamma = 1-exp(-lambda_col dt); epsilon = 1-exp(-lambda_ext dt)",
    "p_next = G * E * (p_prev*(1-epsilon) + (1-p_prev)*gamma)",
    "opportunity indices combine isolation, fragmentation, source pressure, heterogeneity, persistence and young land; not true rates",
    "PRI = (1-risk)^w1 * agreement^w2 * phylo^w3 * calibration^w4",
    "CV, PPC, ESS, Rhat, simulation recovery, tree/prior sensitivity",
    "report inserts ordered figures/tables and writes scientific boundaries"
  ),
  evidence_class = c(
    "definition",
    "HMSC posterior estimate",
    "HMSC posterior estimate",
    "HMSC posterior estimate",
    "derived descriptive metric",
    "derived descriptive metric; needs quadratic term",
    "derived descriptive metric",
    "HMSC estimate plus external comparative metrics",
    "proxy/descriptive unless externally tested",
    "external or descriptive fallback",
    "external precomputed",
    "external precomputed",
    "descriptive/proxy, not causal mediation",
    "descriptive/proxy with optional precomputed regimes",
    "requires population/time-series data",
    "scenario projection",
    "proxy/heuristic unless calibrated",
    "proxy/heuristic unless calibrated",
    "heuristic probability unless calibrated",
    "scenario dynamic state update",
    "opportunity proxy, not true speciation rate",
    "reliability index, not confidence interval",
    "validation estimate or precomputed diagnostic",
    "reporting/reproducibility"
  ),
  stringsAsFactors = FALSE
)

knitr::kable(formula_steps, caption = "Advanced formula and reporting step index")

```

# 每个高级公式对应的真实代码

下面先把 24 个高级步骤逐条给出“输入对象 -> 真实代码 -> 输出含义”。后面的章节再运行其中的轻量示例，
或给出 full/report 代码。这样读者不会只看到公式和输出，而不知道每个结果是由哪段代码产生的。

```{r formula-stepwise-code-record, results='asis'}
r_string <- function(x) paste0("\"", gsub("([\"\\\\])", "\\\\\\1", x), "\"")
emit_code <- function(lines) cat("```r\n", paste(lines, collapse = "\n"), "\n```\n\n", sep = "")

formula_step_code <- list(
  "01" = c("evidence_class <- data.frame(class = c(\"HMSC estimate\", \"external estimate\", \"proxy\", \"heuristic scenario\", \"mock\"), causal_claim_allowed = FALSE)", "knitr::kable(evidence_class)"),
  "02" = c("evo <- hmsc_ecoevo(beta = beta, beta_draws = beta_draws, gamma = gamma, traits = traits, rho = c(rho = 0.45))", "niche <- calc_niche_metrics(evo)", "knitr::kable(niche$beta_summary)"),
  "03" = c("gamma_summary <- calc_gamma_evolution_metrics(evo)", "validation_summary <- calc_validation_metrics(evo)", "knitr::kable(gamma_summary$gamma_heatmap)"),
  "04" = c("beta_draw_table <- as.data.frame.table(beta_draws, responseName = \"draw_value\")", "support <- aggregate(draw_value > 0 ~ species + axis, beta_draw_table, mean)", "names(support)[3] <- \"posterior_support_positive\"", "knitr::kable(support)"),
  "05" = c("niche <- calc_niche_metrics(evo)", "knitr::kable(niche$magnitude)", "knitr::kable(round(niche$cosine_similarity, 3))"),
  "06" = c("niche <- calc_niche_metrics(evo)", "knitr::kable(niche$optimum)", "knitr::kable(niche$breadth)"),
  "07" = c("niche <- calc_niche_metrics(evo)", "knitr::kable(niche$beta_pca$scores)", "plot_niche_summary(evo, style = \"nature\")"),
  "08" = c("pre_phylo <- list(pagel_lambda = pagel_table, blomberg_k = k_table, moran_i = moran_table)", "phylo_metrics <- calc_phylo_signal_metrics(evo, precomputed = pre_phylo)", "knitr::kable(phylo_metrics$global_signal)"),
  "09" = c("pre_phylo$local_moran <- local_moran_table", "pre_phylo$clade_conservatism <- cci_table", "phylo_metrics <- calc_phylo_signal_metrics(evo, precomputed = pre_phylo)", "knitr::kable(phylo_metrics$local_signal)"),
  "10" = c("pre_evo <- list(branch_shifts = branch_shift_table)", "transition <- calc_evo_transition_metrics(evo, precomputed = pre_evo)", "knitr::kable(transition$branch_shifts)", "knitr::kable(transition$number_of_shifts)"),
  "11" = c("pre_evo <- list(rate_shifts = rate_shift_table, dtt = dtt_table, early_burst = eb_table, mdi = mdi_table)", "transition <- calc_evo_transition_metrics(evo, precomputed = pre_evo)", "plot_evo_transition(transition, style = \"nature\")"),
  "12" = c("pre_evo <- list(adaptive_regimes = regimes_table, convergence = convergence_table, peak_reuse = peak_reuse_table)", "transition <- calc_evo_transition_metrics(evo, precomputed = pre_evo)", "knitr::kable(transition$convergence)"),
  "13" = c("pre_med <- list(trait_r2 = trait_r2_table, history_r2 = history_r2_table, residual_rho = residual_rho_table)", "mediation <- calc_trait_mediation_metrics(evo, precomputed = pre_med)", "plot_trait_mediation(mediation, style = \"nature\")"),
  "14" = c("gamma_evo <- calc_gamma_evolution_metrics(evo, precomputed = list(clade_gamma = clade_gamma_table, turnover = turnover_table))", "plot_gamma_evolution(gamma_evo, style = \"nature\")"),
  "15" = c("population <- calc_population_evolution_metrics(evo, precomputed = list(population_beta = population_beta_table, reaction_norms = reaction_norm_table))", "plot_population_evolution(population, style = \"nature\")"),
  "16" = c("projection_defs <- hee_projection_formula(include_q = TRUE, extrapolation_mode = \"flag\")", "knitr::kable(projection_defs)", "combined <- hee_combine_projection_models(suitability, accessibility = A_BGB, phylo_mask = E_phylo, landmask = landmask, static_filter = static_filter, dynamic_filter = dynamic_filter, strict = TRUE)"),
  "17" = c("struct <- hee_structural_connectivity(pairs, alpha = 0.01)", "func <- hee_functional_connectivity(struct, traits = traits_conn, expand_species = TRUE)", "clim <- hee_climatic_connectivity(func, climate_from = climate_from, climate_to = climate_to)"),
  "18" = c("source <- hee_colonisation_pressure(previous, clim, include_self = FALSE)", "rescue <- hee_rescue_effect(previous, clim, include_self = FALSE)", "knitr::kable(source)", "knitr::kable(rescue)"),
  "19" = c("colonisation <- hee_colonisation_probability(state, suitability = suitability_tab, source_pressure = source)", "extinction <- hee_extinction_probability(state, suitability = suitability_tab, rescue_effect = rescue)", "knitr::kable(colonisation)", "knitr::kable(extinction)"),
  "20" = c("dynamic <- hee_dynamic_assembly(previous_state = initial_state, suitability = suitability_tab, colonisation = colonisation, extinction = extinction, time_direction = \"forward\")", "knitr::kable(dynamic)"),
  "21" = c("speciation_input <- merge(landscape, clim, by = intersect(names(landscape), names(clim)), all.x = TRUE)", "speciation <- hee_speciation_opportunity(speciation_input)", "knitr::kable(speciation)"),
  "22" = c("reliability <- hee_prediction_reliability(extrapolation_risk = risk, model_agreement = agreement, phylo_support = phylo_support, calibration = calibration)", "knitr::kable(reliability)"),
  "23" = c("pre_validation <- list(cv = cv_table, posterior_predictive = ppc_table, mcmc = mcmc_table, simulation_recovery = recovery_table)", "validation <- calc_validation_metrics(evo, precomputed = pre_validation)", "plot_validation_dashboard(validation, style = \"nature\")"),
  "24" = c("source(\"scripts/rebuild_case01_complete_report.R\")", "hee_write_full_workflow_report(\"outputs/case01_full_final_paper_audit_20260812_run2\", output_file = \"outputs/case01_full_final_paper_audit_20260812_run2/reports/hmscecoevo_full_540Ma_workflow.docx\")", "hee_write_ordered_outputs(\"outputs/case01_full_final_paper_audit_20260812_run2\", include_rds = TRUE, overwrite = TRUE)")
)

formula_step_explain <- c(
  "01" = "先把证据类型分开，避免把 posterior estimate、external estimate、proxy、heuristic 和 mock 混写。",
  "02" = "Beta summary 来自 posterior draws，输出 mean/median/lwr/upr/support，是 HMSC 后验摘要。",
  "03" = "Gamma/Rho/Omega 由对应 calc 函数整理；缺少对象时应显示缺失或跳过，而不是伪造。",
  "04" = "posterior support 是后验样本大于 0 的比例，可解释方向支持，但不是频率学 p 值。",
  "05" = "magnitude 和 cosine similarity 是 beta 向量描述指标，默认排除截距。",
  "06" = "optimum/breadth 需要二次响应项；没有二次项时只能报告可计算轴或跳过。",
  "07" = "Beta PCA 把 species x beta-axis 矩阵投到多维生态位空间，用于描述差异和 clade hull。",
  "08" = "Pagel lambda、K、Cmean、Moran I 需要 HMSC 或外部比较方法输出；包负责整合和画图。",
  "09" = "local Moran/LIPA 和 CCI 定位 tip/clade 信号，若没有置换检验只能作为描述性定位。",
  "10" = "branch shift 优先读取外部 P_shift；number_of_shifts 统计超过阈值的后验转变分支。",
  "11" = "rate shift、BM/OU/EB、DTT、MDI 不能由包硬造，必须用 precomputed 表接入。",
  "12" = "adaptive regime/convergence/peak reuse 需要 bayou、SURFACE 或等价外部模型。",
  "13" = "trait mediation 是解释方差分解和残差信号诊断，不是因果中介证明。",
  "14" = "Gamma evolution 比较 clade/regime 间 trait-function 关系变化，是功能周转描述。",
  "15" = "population 模块需要群体或时间序列数据；没有数据只能跳过或用模拟场景展示。",
  "16" = "M1-M5 是深时投影情景公式；缺少必需组件 strict=TRUE 会报错。",
  "17" = "三类连通性是结构、性状扩散能力和气候可通过性的代理指标。",
  "18" = "source/rescue 计算邻近来源和救援，默认排除 self-loop，避免自环虚高。",
  "19" = "殖入/灭绝概率由 rate 转 probability 并裁剪到 [0,1]，需要外部校准才可称为经验概率。",
  "20" = "动态占据按相邻 time_ma 传播，delta_t 用绝对相邻时间差，地理不存在强制为 0。",
  "21" = "成种机会是机会指数，不是真实成种率；缺证据不能自动变成正值。",
  "22" = "可靠性是综合指数，不是统计置信区间；缺分量时按文档规则中性或重新归一化。",
  "23" = "验证整合 CV、PPC、MCMC 和 simulation recovery；真实 fossil validation 需要外部化石数据。",
  "24" = "报告重建扫描已有表和图，把 ordered outputs 和解释边界写入 Word。"
)

for (sid in formula_steps$step_id) {
  row <- formula_steps[formula_steps$step_id == sid, , drop = FALSE]
  cat("\n\n## Step ", row$step_id, ". ", row$topic, "\n\n", sep = "")
  cat("**公式/规则：** ", row$formula, "\n\n", sep = "")
  cat("**证据类型：** ", row$evidence_class, "\n\n", sep = "")
  cat("**真实代码：**\n\n")
  emit_code(formula_step_code[[sid]])
  cat("**代码是什么意思：** ", formula_step_explain[[sid]], "\n\n", sep = "")
  cat("**解释边界：** 这一步输出应按证据类型解释；proxy/heuristic/mock 不可写成因果估计或真实历史过程。\n\n")
}
```

# 01. 证据等级分类

| 类型 | 可以怎么写 | 不能怎么写 |
|---|---|---|
| HMSC estimate | HMSC 后验均值、credible interval、posterior support | 直接写成因果效应 |
| External estimate | BioGeoBEARS、plate reconstruction、BM/OU/EB 等外部模型输出 | 说成 HmscEcoEvo 自己推断 |
| Proxy | connectivity、opportunity、reliability 等指标 | 写成真实扩散率或真实成种率 |
| Heuristic scenario | M1-M5、Q_extrap downweight、dynamic assembly | 写成唯一真实历史 |
| Mock | Case 1 模拟 BGB/化石/地学过程 | 写成真实实证结果 |

# 02-07. Beta/Gamma/Rho/Omega 与 niche metrics 的真实代码

```{r posterior-and-niche-quick}
set.seed(7)
beta <- matrix(
  c(0.2, -0.3, 0.6,
    0.8,  0.1, -0.2,
   -0.4,  0.5, 0.3),
  nrow = 3,
  byrow = TRUE,
  dimnames = list(paste0("sp", 1:3), c("(Intercept)", "temp", "precip"))
)
beta_draws <- array(
  rnorm(100 * 3 * 3, rep(beta, each = 100), 0.15),
  dim = c(100, 3, 3),
  dimnames = list(draw = NULL, species = rownames(beta), axis = colnames(beta))
)
traits <- data.frame(
  species = paste0("sp", 1:3),
  body_size = c(1.2, 0.7, 1.8),
  seed_mass = c(0.5, 1.1, 0.9)
)
gamma <- matrix(
  c(0.0, 0.4, -0.2,
    0.0, 0.3, 0.1),
  nrow = 2,
  byrow = TRUE,
  dimnames = list(c("body_size", "seed_mass"), c("(Intercept)", "temp", "precip"))
)

evo <- hmsc_ecoevo(
  beta = beta,
  beta_draws = beta_draws,
  gamma = gamma,
  traits = traits,
  rho = c(rho = 0.45),
  omega = structure(diag(3), dimnames = list(rownames(beta), rownames(beta))),
  distr = "probit"
)

niche <- calc_niche_metrics(evo)
knitr::kable(head(niche$beta_summary), caption = "Posterior Beta summary with support")
knitr::kable(niche$magnitude, caption = "Niche-vector magnitude; intercept excluded by default")
knitr::kable(round(niche$cosine_similarity, 3), caption = "Species x species Beta cosine similarity")
```

**怎么解读。** `posterior support = Pr(parameter > 0)`。`magnitude` 和 PCA 默认排除
`(Intercept)`，避免把基线出现率当成生态位方向。cosine similarity 只说明 Beta 向量方向相似，
不是生态位收敛的正式检验。

```{r posterior-and-niche-plots, eval=FALSE}
plot_niche_summary(evo, style = "nature")
plot_niche_summary(evo, style = "classic")
```

# 08-09. 系统发育信号的真实接口

```{r phylo-signal-precomputed}
pre_phylo <- list(
  pagel_lambda = data.frame(axis = c("temp", "precip"), estimate = c(0.62, 0.31),
                            lwr = c(0.40, 0.12), upr = c(0.82, 0.55)),
  blomberg_k = data.frame(axis = c("temp", "precip"), estimate = c(0.55, 0.24),
                          lwr = c(0.30, 0.08), upr = c(0.80, 0.48)),
  abouheif_cmean = data.frame(axis = c("temp", "precip"), estimate = c(0.47, 0.21),
                              lwr = c(0.20, 0.02), upr = c(0.70, 0.45)),
  moran_i = data.frame(axis = c("temp", "precip"), estimate = c(0.42, 0.18),
                       lwr = c(0.14, -0.05), upr = c(0.66, 0.40)),
  local_moran = data.frame(species = paste0("sp", 1:3), axis = "temp",
                           local_moran_i = c(0.2, -0.1, 0.4), p_value = c(0.1, 0.5, 0.03)),
  clade_conservatism = data.frame(clade = c("A", "B"), CCI = c(0.8, -0.2),
                                  lwr = c(0.4, -0.5), upr = c(1.2, 0.1))
)

phylo_metrics <- calc_phylo_signal_metrics(evo, precomputed = pre_phylo)
knitr::kable(phylo_metrics$global_signal, caption = "Global phylogenetic-signal metrics")
knitr::kable(phylo_metrics$local_signal, caption = "Local Moran/LIPA-style signal table")
```

**怎么解读。** HMSC `rho` 是 HMSC 模型中的系统发育随机效应强度。Pagel's lambda、
Blomberg's K、Abouheif's Cmean 和 Moran's I 应由相应比较方法或外部预计算表提供；
HmscEcoEvo 只负责标准化和同图展示。

# 10-12. Branch shift、rate shift、DTT、MDI 和 convergence

```{r evo-transition-precomputed}
pre_evo <- list(
  branch_shifts = data.frame(
    branch = c("sp1", "sp2"),
    axis = c("temp", "precip"),
    P_shift = c(0.92, 0.35),
    delta_theta = c(1.4, 0.3),
    shift_magnitude = c(1.4, 0.3)
  ),
  shift_count_posterior = data.frame(
    n_shifts = 0:4,
    posterior_probability = c(0.05, 0.20, 0.45, 0.25, 0.05)
  ),
  rate_shifts = data.frame(
    clade = c("A", "B"),
    axis = c("temp", "precip"),
    rate_ratio = c(1.8, 0.7),
    P_rate_shift = c(0.83, 0.22)
  ),
  dtt = data.frame(time = c(100, 50, 0), disparity = c(0.2, 0.4, 0.7),
                   axis = "multivariate", source = "external_DTT"),
  mdi = data.frame(axis = "multivariate", MDI = 0.31, source = "external_DTT"),
  early_burst = data.frame(axis = "multivariate", alpha = -0.02,
                           source = "external_EB_model"),
  convergence = data.frame(species1 = "sp1", species2 = "sp3",
                           convergence_score = 0.78, source = "external_regime_model"),
  peaks = data.frame(peak = "warm_wet", species = "sp1", reuse_count = 2)
)

transition <- calc_evo_transition_metrics(evo, precomputed = pre_evo)
knitr::kable(transition$branch_shifts, caption = "Branch-level shift table with P_shift")
knitr::kable(transition$number_of_shifts, caption = "Number of niche shifts; P_shift threshold used when available")
knitr::kable(transition$shift_count_posterior, caption = "Posterior distribution of total shift counts")
```

**怎么解读。** Branch shift、rate shift、DTT、MDI、EB、adaptive regimes、convergence
和 peak reuse 都需要外部模型支持。没有这些预计算表时，HmscEcoEvo 可以给出 descriptive
Beta contrast，但不能把它写成 bayou/SURFACE 推断。

```{r evo-transition-plot, eval=FALSE}
plot_evo_transition(transition, style = "nature")
```

# 13-15. Trait mediation、Gamma evolution 和 population eco-evolution

```{r mediation-gamma-population}
pre_med <- list(
  history_explained_r2 = data.frame(axis = c("temp", "precip"), r2 = c(0.25, 0.18)),
  trait_omission_sensitivity = data.frame(trait = c("body_size", "seed_mass"),
                                          delta_residual_rho = c(0.08, 0.04))
)
mediation <- calc_trait_mediation_metrics(evo, precomputed = pre_med)
gamma_evo <- calc_gamma_evolution_metrics(
  evo,
  precomputed = list(
    gamma_shifts = data.frame(branch = "sp1", P_gamma_shift = 0.85),
    trait_function_turnover = data.frame(group = "A", turnover_index = 0.6)
  )
)
population <- calc_population_evolution_metrics(
  evo,
  precomputed = list(
    feedback_paths = data.frame(path = "community -> selection -> beta", estimate = 0.3)
  )
)

knitr::kable(head(mediation$decomposition), caption = "Trait/history mediation decomposition")
knitr::kable(head(gamma_evo$trait_function_turnover), caption = "Trait-function turnover input/output")
knitr::kable(head(population$feedback_paths), caption = "Population/time-series feedback path table")
```

**怎么解读。** TMNS、HMNS、THMNS 和 HPNS 是描述性分解。若没有实验设计、时间因果顺序或
结构方程模型，它们不能写成 causal mediation。Population feedback path 也是描述性或外部模型结果。

# 16. M1-M5 projection 公式和真实组合函数

```{r projection-formula-code}
knitr::kable(hee_projection_formula(), caption = "M1-M5 projection formulas")
knitr::kable(
  hee_projection_component_example(
    S_HMSC = 0.8,
    A_BGB = 0.25,
    E_phylo = 1,
    L_land = 1,
    D_static = 0.6,
    D_dynamic = 0.1,
    Q_extrap = 1
  ),
  caption = "Numeric example: how components reduce final probability"
)

suitability <- data.frame(
  species = c("sp1", "sp1"),
  cell_id = c("c1", "c2"),
  region = c("A", "B"),
  time_ma = 0,
  suitability = c(0.8, 0.6)
)
accessibility <- data.frame(
  species = "sp1",
  region = c("A", "B"),
  time_ma = 0,
  accessibility = c(1, 0.4)
)
phylo_mask <- data.frame(species = "sp1", time_ma = 0, E_phylo = 1)
landmask <- data.frame(cell_id = c("c1", "c2"), time_ma = 0, land_weight = c(1, 0))
static_filter <- data.frame(species = "sp1", cell_id = c("c1", "c2"),
                            time_ma = 0, D_static = c(0.7, 0.7))
dynamic_filter <- data.frame(species = "sp1", cell_id = c("c1", "c2"),
                             time_ma = 0, D_dynamic = c(0.5, 0.5))

combined <- hee_combine_projection_models(
  suitability = suitability,
  accessibility = accessibility,
  phylo_mask = phylo_mask,
  landmask = landmask,
  static_filter = static_filter,
  dynamic_filter = dynamic_filter,
  strict = TRUE
)
knitr::kable(combined, caption = "Real hee_combine_projection_models output")
```

**怎么解读。** `c2` 的 `land_weight = 0`，所以最终 probability 必须为 0。
如果 accessibility、phylo mask 或 dispersal filter 表被显式提供但未匹配，严格模式应把缺失视为
不可达或报错，而不是默认 1。

# 17-22. 地学过程、动态组装和可靠性

```{r geoprocess-real-calls}
pairs <- data.frame(
  from_region = c("A", "A", "B"),
  to_region = c("B", "C", "A"),
  time_ma = c(10, 10, 10),
  paleodistance = c(50, 150, 50),
  barrier_strength = c(0.1, 0.7, 0.1),
  route_open = c(1, 1, 1)
)
struct <- hee_structural_connectivity(pairs, alpha = 0.01)
traits_conn <- data.frame(species = c("sp1", "sp2"), dispersal = c(20, 80))
func <- hee_functional_connectivity(struct, traits = traits_conn, expand_species = TRUE)
clim <- hee_climatic_connectivity(
  transform(func, environment_distance = c(0.1, 0.2, 0.5, 0.6, 0.1, 0.2)),
  phi = 1
)

previous <- data.frame(
  species = "sp1",
  region = c("A", "B"),
  time_ma = 10,
  occupancy_probability = c(0.9, 0.1)
)
source <- hee_colonisation_pressure(previous, clim, include_self = FALSE)
rescue <- hee_rescue_effect(previous, clim, include_self = FALSE)
colonisation <- hee_colonisation_probability(
  data.frame(species = "sp1", cell_id = "B", region = "B", time_ma = 0, suitability = 0.7),
  source_pressure = data.frame(species = "sp1", cell_id = "B", region = "B",
                               time_ma = 0, source_pressure = 0.4),
  accessibility = data.frame(species = "sp1", cell_id = "B", region = "B",
                             time_ma = 0, accessibility = 0.8),
  delta_t = 10
)
extinction <- hee_extinction_probability(
  data.frame(species = "sp1", cell_id = "B", time_ma = 0, suitability = 0.2,
             land_loss = 0, isolation = 0.6, area_km2 = 10,
             rescue_effect = 0.4, geographic_existence = 1),
  delta_t = 10
)
dynamic <- hee_dynamic_assembly(
  previous_state = data.frame(species = "sp1", cell_id = "B", time_ma = 10,
                              occupancy_probability = 0.1),
  suitability = data.frame(species = "sp1", cell_id = "B", time_ma = c(10, 0),
                           suitability = c(0.6, 0.7)),
  colonisation = data.frame(species = "sp1", cell_id = "B", time_ma = c(10, 0),
                            colonisation_probability = c(0.1, 0.3)),
  extinction = data.frame(species = "sp1", cell_id = "B", time_ma = c(10, 0),
                          extinction_probability = c(0.05, 0.1)),
  geo_mask = data.frame(cell_id = "B", time_ma = c(10, 0), geographic_existence = c(1, 1)),
  phylo_mask = data.frame(species = "sp1", time_ma = c(10, 0), E_phylo = c(1, 1))
)
speciation <- hee_speciation_opportunity(
  data.frame(isolation_duration_ma = 20, niche_divergence = 0.7,
             area_km2 = 100, habitat_heterogeneity = 0.5,
             population_persistence = 0.8, source_pressure = 0.4,
             connectivity = 0.2, ecological_opportunity = 0.6,
             land_age_ma = 5)
)
reliability <- hee_prediction_reliability(
  extrapolation = data.frame(cell_id = "B", time_ma = 0, extrapolation_score = 0.3),
  model_agreement = data.frame(cell_id = "B", time_ma = 0, model_agreement = 0.9),
  phylo_validity = data.frame(cell_id = "B", time_ma = 0, phylo_validity = 1),
  calibration = data.frame(cell_id = "B", time_ma = 0, calibration = 0.8)
)

knitr::kable(struct, caption = "Structural connectivity")
knitr::kable(head(func), caption = "Functional connectivity expanded explicitly to species")
knitr::kable(head(clim), caption = "Climatic connectivity")
knitr::kable(colonisation[, c("colonisation_rate_lambda", "colonisation_probability")],
             caption = "Colonisation probability")
knitr::kable(extinction[, c("extinction_rate_lambda", "extinction_probability",
                            "forced_geographic_extinction")],
             caption = "Extinction probability")
knitr::kable(dynamic, caption = "Dynamic occupancy update")
knitr::kable(speciation[, grep("opportunity|lambda|index", names(speciation), value = TRUE)],
             caption = "Speciation opportunity indices; not true speciation rates")
knitr::kable(reliability, caption = "Prediction reliability index")
```

**怎么解读。** 这些函数都把输出限制到 `[0,1]`，或把 rate/lambda 保持非负。
缺少 process evidence 时，默认应是“不增加过程强度”：例如缺 source pressure 时不凭空殖入，
缺 speciation evidence 时不凭空生成正的成种机会。

# 23. Validation diagnostics 的真实调用

```{r validation-real-calls}
pre_validation <- list(
  simulation_recovery = data.frame(
    metric = c("richness", "probability"),
    true_value = c(1, 0.5),
    estimated_value = c(0.9, 0.55)
  ),
  block_cross_validation = data.frame(
    block = c("fold1", "fold2"),
    metric = "AUC",
    value = c(0.80, 0.78)
  ),
  posterior_predictive_check = data.frame(
    metric = "PPC_p_value",
    value = 0.42
  ),
  mcmc_diagnostics = data.frame(
    parameter = c("Beta_temp", "Gamma_body"),
    ESS = c(600, 520),
    Rhat = c(1.01, 1.02)
  )
)

validation <- calc_validation_metrics(evo, precomputed = pre_validation)
knitr::kable(validation$simulation_recovery, caption = "Simulation recovery diagnostic")
knitr::kable(validation$block_cross_validation, caption = "Block CV diagnostic")
knitr::kable(validation$mcmc_diagnostics, caption = "MCMC diagnostic table")
```

**怎么解读。** CV、PPC、ESS/Rhat 是统计诊断。它们不能消除外推风险；
只能告诉我们模型在现代或模拟条件下是否表现合理。

# 24. Word 报告重建和图片/表格审计

## 真实 report rebuild 代码

```{r report-rebuild-code, eval=FALSE}
system2(
  R.home("bin/Rscript"),
  c(
    "scripts/rebuild_case01_complete_report.R",
    "--output=outputs/case01_full_final_paper_audit_20260812_run2",
    "--times=540,400,252,201,145,66,23,2.58,0"
  )
)
```

如果只想直接调用包函数：

```{r report-direct-code, eval=FALSE}
hee_write_full_workflow_report(
  output_root = "outputs/case01_full_final_paper_audit_20260812_run2",
  output_file = "outputs/case01_full_final_paper_audit_20260812_run2/reports/hmscecoevo_full_540Ma_workflow.docx",
  include_all_figures = TRUE,
  max_table_rows = 8
)

hee_write_ordered_outputs(
  output_root = "outputs/case01_full_final_paper_audit_20260812_run2",
  include_rds = TRUE,
  overwrite = TRUE
)
```

## 当前 Case 1 输出目录的真实审计

```{r report-existing-output-audit}
output_audit <- data.frame(
  component = c("figures_png", "tables_csv", "rds_objects", "reports_docx", "ordered_results"),
  count = c(
    if (dir.exists(case01_figures_dir)) length(list.files(case01_figures_dir, pattern = "\\.png$")) else 0L,
    if (dir.exists(case01_tables_dir)) length(list.files(case01_tables_dir, pattern = "\\.csv$")) else 0L,
    if (dir.exists(case01_rds_dir)) length(list.files(case01_rds_dir, pattern = "\\.rds$")) else 0L,
    if (dir.exists(case01_reports_dir)) length(list.files(case01_reports_dir, pattern = "\\.docx$")) else 0L,
    if (dir.exists(file.path(case01_output_root, "ordered_results"))) length(list.files(file.path(case01_output_root, "ordered_results"), recursive = TRUE)) else 0L
  )
)
knitr::kable(output_audit, caption = "Existing Case 1 output inventory")

report_files <- if (dir.exists(case01_reports_dir)) {
  list.files(case01_reports_dir, pattern = "\\.docx$", full.names = TRUE)
} else character()
knitr::kable(
  data.frame(report = basename(report_files), path = report_files),
  caption = "Existing Word reports"
)
```

# Methods / Results / Limitations 写作模板

## Methods 可写模板

```text
We fitted a HMSC model using a site-by-species community matrix, 0 Ma
environmental predictors extracted from the same environmental cube used for
deep-time projection, species traits, and a time-calibrated phylogeny. Deep-time
projection used the locked 0 Ma preprocessing recipe for all palaeoenvironmental
layers. Five scenario models were compared: M1 environmental suitability and
land only; M2 plus lineage time masks; M3 plus historical accessibility; M4 plus
static dispersal; and M5 plus dynamic dispersal. Time is measured in Ma, with
larger values indicating older ages.
```

## Results 可写模板

```text
In the simulated validation case, the M1-M5 comparison shows how environmental
suitability, lineage existence, historical accessibility and dispersal
constraints alter expected richness through time. These differences should be
interpreted as sensitivity to model assumptions, not as empirical evidence for
a unique historical dispersal process.
```

## Limitations 必须写

```text
Speciation opportunity, connectivity, rescue and prediction reliability are
proxy or heuristic diagnostics unless independently calibrated. Simulated mock
BioGeoBEARS and fossil records are used only to validate the workflow. The
species-level projections become increasingly conceptual at deep times and
should not be interpreted as true palaeodistributions of extant species without
lineage-level modelling and independent palaeobiological data.
```

# 审稿人质疑与推荐回应

| 质疑 | 推荐回应 |
|---|---|
| 为什么不自动估计 bayou/SURFACE shift？ | 这些模型需要专门拟合和模型选择；HmscEcoEvo 只接受 `precomputed` 表，避免伪造复杂演化推断。 |
| 为什么 M5 和 M3 的差异不能叫动态扩散效应？ | 因为它是情景差异，依赖参数和外部重建；应写成 sensitivity to dynamic dispersal filtering。 |
| 可靠性指数是不是置信区间？ | 不是。PRI 是多分量可靠性权重，不能替代 posterior interval 或预测误差。 |
| 机会指数是不是成种率？ | 不是。它只表示地理、生态和历史条件组合出的 opportunity proxy。 |
| 540 Ma 的现代 species 投影是否可信？ | species-level 深时越深越概念化；必须使用 origin mask，并建议同时报告 clade/lineage-level summaries。 |
